fr: Type d’adhésion du protège-écran: Adhésif sur les bords; Adsorption électrostatique; Adhésif intégral; Adhésif liquide; Adhésif durcissable aux UV; Autre
ja: スクリーンプロテクター粘着タイプ: エッジ接着; 静電吸着; 全面接着; 液体接着剤; UV硬化型接着剤; その他
el: Τύπος πρόσφυσης προστατευτικού οθόνης: Κολλητική άκρη; Ηλεκτροστατική προσρόφηση; Πλήρως κολλητική; Υγρή κόλλα; Κόλλα σκλήρυνσης UV; Άλλο
pt-PT: Tipo de adesão do protetor de ecrã: Adesivo nas bordas; Adsorção eletrostática; Adesivo completo; Adesivo líquido; Adesivo de cura UV; Outro
hr-HR: Vrsta prianjanja zaštite zaslona: Rubno ljepilo; Elektrostatička adsorpcija; Potpuno ljepilo; Tekuće ljepilo; UV ljepilo; Ostalo
nl: Schermbeschermer hechtingstype: Randlijm; Elektrostatische adsorptie; Volledige lijm; Vloeibare lijm; UV-uithardende lijm; Andere
es: Tipo de adhesión del protector de pantalla: Adhesivo en bordes; Adsorción electrostática; Adhesivo completo; Adhesivo líquido; Adhesivo de curado UV; Otros
pt-BR: Tipo de adesão do protetor de tela: Adesivo de borda; Adsorção eletrostática; Adesivo completo; Adesivo líquido; Adesivo de cura UV; Outro
ru: Тип крепления защитной пленки экрана: Клей по краям; Электростатическая адсорбция; Полный клеевой слой; Жидкий клей; УФ-отверждаемый клей; Другой
sl-SI: Tip oprijema zaščite zaslona: Robno lepilo; Elektrostatična adsorpcija; Polno lepilo; Tekoče lepilo; UV strjujoče lepilo; Drugo
de: Displayschutz-Haftungstyp: Randkleber; Elektrostatische Adsorption; Vollflächiger Kleber; Flüssigklebstoff; UV-härtender Kleber; Sonstiges
da: Skærmbeskyttelsens klæbetype: Kantklæber; Elektrostatisk adsorption; Fuld klæber; Flydende klæbemiddel; UV-hærdende klæber; Andet
ro-RO: Tip aderență protector de ecran: Adeziv pe margini; Adsorbție electrostatică; Adeziv complet; Adeziv lichid; Adeziv cu întărire UV; Altele
sv: Skärmskyddets vidhäftningstyp: Kanthäftande; Elektrostatisk adsorption; Helhäftande; Flytande lim; UV-härdande häftmedel; Övrigt
en: Screen protector adhesion type: Edge adhesive; Electrostatic adsorption; Full adhesive; Liquid adhesive; UV curing adhesive; Other
pl: Typ przylegania ochrony ekranu: Klej krawędziowy; Adsorpcja elektrostatyczna; Pełny klej; Klej płynny; Klej utwardzany UV; Inne
vi: Loại keo dán miếng dán màn hình: Keo dính cạnh; Hấp phụ tĩnh điện; Keo dính toàn bộ; Keo dính dạng lỏng; Keo dính đông cứng UV; Khác
cs: Typ přilnavosti ochranné fólie: Okrajové lepidlo; Elektrostatická adsorpce; Celoplošné lepidlo; Tekuté lepidlo; UV vytvrzovací lepidlo; Jiné
hu: Képernyővédő-tapadás típusa: Szél ragasztós; Elektrosztatikus adszorpció; Teljes felületű ragasztós; Folyékony ragasztó; UV-kötésű ragasztós; Egyéb
zh-CN: 屏幕保护膜粘贴类型: 边缘粘合; 静电吸附; 全面粘合; 液体粘合剂; UV 固化粘合剂; 其他
fi: Näytönsuojan kiinnitystyyppi: Reunaliimaus; Sähköstaattinen adsorptio; Täysliimaus; Nestemäinen liima; UV-kovettuva liima; Muu
bg-BG: Тип залепване на протектора за екран: Лепило по ръбовете; Електростатична адсорбция; Пълно залепване; Течно лепило; UV втвърдяващо лепило; Други
th: ประเภทการยึดเกาะของฟิล์มกันรอย: กาวขอบ; การดูดซับไฟฟ้าสถิต; กาวเต็มแผ่น; กาวเหลว; กาวบ่มด้วยยูวี; อื่นๆ
ko: 화면 보호기 접착 유형: 가장자리 접착제; 정전기 흡착; 전면 접착제; 액체 접착제; UV 경화 접착제; 기타
it: Tipo di adesione del protettore schermo: Adesivo sui bordi; Assorbimento elettrostatico; Adesivo completo; Adesivo liquido; Adesivo a polimerizzazione UV; Altro
tr: Ekran koruyucu yapışma tipi: Kenar yapıştırıcı; Elektrostatik adsorpsiyon; Tam yapıştırıcı; Sıvı yapıştırıcı; UV kürleme yapıştırıcı; Diğer
nb: Skjermbeskytter festetype: Kantlim; Elektrostatisk adsorpsjon; Heldekkende lim; Flytende lim; UV-herdende lim; Annet
sk-SK: Typ priľnavosti ochrannej fólie: Okrajové lepidlo; Elektrostatická adsorpcia; Celoplošné lepidlo; Tekuté lepidlo; UV vytvrdzujúce lepidlo; Iné
lt-LT: Ekrano apsaugos klijavimo tipas: Kraštinis klijavimas; Elektrostatinė adsorbcija; Visiškas klijavimas; Skystas klijavimas; UV kietėjantis klijavimas; Kita
zh-TW: 螢幕保護貼黏附類型: 邊緣黏著; 靜電吸附; 全面黏著; 液態黏著劑; UV 固化黏著劑; 其他